【裁判字號】    88,上訴,1673
【裁判日期】    890120
【裁判案由】    違反毒品危害防制條例
【裁判全文】
臺灣高等法院高雄分院刑事判決          八十八年度上訴字第一六七三號
    上  訴  人
    即  被  告  甲○○
    指定辯護人  本院公設辯護人  李佩娟
右上訴人因違反毒品危害防制條例案件，不服臺灣屏東地方法院八十八年度訴字第三
九七號中華民國八十八年九月十七日第一審判決（起訴案號：臺灣屏東地方法院檢察
署八十八年度偵字第三九０三號），提起上訴，本院判決如左：
      主      文
原判決撤銷。
甲○○意圖販賣而持有第二級毒品，累犯，處有期徒刑伍年貳月。
扣案之安非他命肆大包（驗後毛重一六四‧九五公克）沒收銷燬之；空夾鏈袋柒拾伍
個、電子磅秤壹個均沒收。
      事      實
一、甲○○曾於民國八十二年間，因違反肅清煙毒條例案件，經原審於八十二年十二
    月七日判處有期徒刑三年五月，八十三年一月二十七日確定，於八十六年九月二
    十九日執行完畢，仍不知悔改，於八十八年五月二十日晚間，在屏東縣長治鄉長
    治國中前，向姓名年籍不詳綽號「阿水」之男子，以新台幣（下同）十一萬五千
    元之代價，購入第二級毒品安非他命四十包（驗前毛重一六五公克，驗後毛重一
    六四‧九五公克）後，竟起販賣他人之營利意圖，而持有上開毒品。嗣於同年六
    月一日上午十一時三十分許，在屏東縣鹽埔鄉○○村○○街七十二號住處，為警
    搜索查獲。並扣得上開安非他命四大包，其所有預備供犯罪所用之空夾鏈袋七十
    五個、電子磅秤一個。另扣得第一級毒品海洛因七小包（驗後淨重四‧○八公克
    ）、殘留海洛因粉末夾鍊袋六個、羼入海洛因粉末香煙一支、吸食安非他命玻璃
    管一組，葡萄糖粉二包（施用毒品部分另移檢察官處理）。
二、案經屏東縣警察局移送臺灣屏東地方法院檢察署檢察官偵查起訴。
      理      由
一、訊據上訴人即被告甲○○矢口否認有前開意圖販賣而持有第二級毒品之犯行，辯
    稱：伊所持有之安非他命係供自己施用，並無販賣之意圖。空夾鏈袋亦供自己施
    用毒品之用，電子磅秤係其父所有，伊於警訊中自白，係因毒癮發作所致云云。
二、惟查右開事實，業據被告甲○○於警訊時自白不諱（見警卷第三頁正面），嗣於
    偵查中亦供稱：我只有想過要販賣，但是我沒有販賣等語（見八十八年六月一日
    訊問筆錄）。而被告於警訊中之自白係出於自由意識，並未遭受刑求，且警訊時
    亦無毒癮發作等情，亦據承辦本案警員即證人陳坤隆於原審證述無訛（見原審八
    十八年八月十七日審判筆錄）。又扣案之安非他命四大包（驗後毛重一六四‧九
    五公克）經送高雄醫學院附設中和紀念醫院檢驗結果，確係甲基安非他命無訛，
    復有該院八十八年八月十七日編號Ｈ0000000號檢驗報告單一紙在卷可稽
    。此外，復有其所有預備供分裝安非他命用之空夾鏈袋七十五個及電子磅秤一個
    扣案可資佐證，足見被告於警訊中之自白與事實相符，自得採為認定被告犯罪之
    證據。又被告於右述時地向綽號「阿水」之男子購入安非他命四大包後，旋意圖
    販賣予他人牟利，其有營利之意圖之至為明確。又本院公設辯護人聲請傳訊被告
    之父以證明扣案之電子磅秤，係被告之父親所有之物，惟上開電子磅秤係被告所
    有之物，已經被告於警訊供明在卷，顯無再予傳訊之必要，併此明。綜上所述
    ，被告所辯各情，無非卸責之詞，不足採信，本件事證明確，被告之犯行，堪以
    認定。
二、核被告甲○○所為，係犯毒品危害防制條例第五條第二項之意圖販賣而持有第二
    級毒品罪。被告曾於八十二年間，因違反肅清煙毒條例案件，經原審於八十二年
    十二月七日判處有期徒刑三年五月，八十三年一月二十七日確定，於八十六年九
    月二十九日執行完畢，有本院被告全國前案紀錄表可考，其於五年內再犯本件有
    期徒刑以上之罪，為累犯，應加重其刑。
三、原審予以被告論科，固非無見，惟查：(一)毒品危害防制條例第五條第二項之意販
    賣而持有第二級毒品罪，係以行為人有營利之目的意思，為其構成要件，故行為
    人有無營利意思之目的條件，自應於事實欄內為詳實之記載，然後於理由內說明
    其憑於認定之證據及理由，始為適法。而原判決既未於事實欄記載被告有無營利
    之意思，復未於理由內說明憑以認定之證據及理由，已非適法。(二)被告意圖販賣
    而持有第二級毒品，惟並未進行分裝安非他命之行為，則扣案之空夾鏈袋七十五
    個、電子磅秤一個，僅係其預備供犯罪所用之物，而原判決認係被告供犯罪所用
    之物，亦有未合。(三)扣案之安非他命送檢驗費失部分，既已滅失不存在，自無宣
    告沒收銷燬之必要，而原判決就此部分漏未說明，復有未合。被告上訴意旨，仍
    執前詞，否認犯罪，固無足取，然原判決既有上述可議，自應由本院將原判決撤
    銷改判。審酌被告意圖販賣而持有第二級毒品，固屬非是，犯後卸詞狡辯，態度
    不佳，惟念所犯情節尚非重大等一切情狀，仍量處與原審相同之刑即有期徒刑五
    年二月。至於扣案第二級毒品安非他命四大包（驗後毛重一六四．九五公克），
    依毒品危害防制條例第十八條第一項規定宣告沒收銷燬之；空夾鏈鍊袋七十五個
    、電子磅秤一個，係被告所有預備供犯罪所用之物，已如前述，均依刑法第三十
    八條第一項第二款之規定，宣告沒收。至另扣案第一級毒品海洛因七小包（驗後
    淨重四．○八公克，業經法務部調查局鑑定在案，有鑑定通知書可佐），殘留海
    洛因粉末夾鍊袋一個、羼入海洛因粉末香煙一支葡萄糖粉二包，被告因施用毒品
    另案戒治中，宜由該案處理之。又扣案之安非他命經送驗費失部分，既已滅失不
    存，自無宣告沒收銷燬之必要，併此明。
四、被告經合法傳喚，無正當理由不到庭，爰不待其陳述逕行判決。
據上論結，應依刑事訴訟法第三百六十九條第一項前段、第三百六十四條、第二百九
十九條第一項前段、第三百七十一條、毒品危害防制條例第五條第二項、第十八條第
一項、刑法第十一條前段、第四十七條、第三十八條第一項二款，判決如主文。
本案經檢察官羅正平到庭執行職務。
中    華    民    國     八十九     年       元       月     二十       日
                              臺灣高等法院高雄分院刑事第三庭
                                  審判長法官  莊秋桃
                                        法官  陳中和
                                        法官  謝宏宗
右正本證明與原本無異。
如不服本判決，應於判決送達後十日內向本院提出上訴狀，其未述理由者並應於提
出上訴狀後十日內向本院補提理由書（應附繕本)。
                                      書記官  陳靖華
中    華    民    國     八十九     年       一       月     二十一     日
附錄：本判決論罪科刑法條：
毒品危害防制條例第五條第二項
意圖販賣而持有第二級毒品者，處五年以上有期徒刑，得併科新臺幣五百萬元以下罰
金。
                                                                        Ｂ


司法院資訊處製作；財團法人民間司法改革基金會備份。
